【裁判字號】    89,訴,1071
【裁判日期】    890623
【裁判案由】    懲治走私條例
【裁判全文】
臺灣高雄地方法院刑事判決                        八十九年度訴字第一七一號
    公  訴  人  臺灣高雄地方法院檢察署檢察官
    被      告  乙○○
    被      告  甲○○
右列被告因懲治走私條例案件，經檢察官提起公訴（八十九年度偵字第二六二五號）
，本院判決如左：
    主  文
乙○○銷售銷售私運管制進口逾公告數額之走私物品，處有期徒刑捌月，緩刑參年。
扣案之「大衛杜夫」牌洋菸貳拾貳箱沒收。
甲○○連續販賣未貼專賣憑證之菸類，處拘役肆拾日，如易科罰金，以參佰元折算壹
日。扣案之「七星牌」洋菸貳箱沒收。
    事  實
一、乙○○明知綽號「阿智」之不詳姓名成年男子，所兜售未貼專賣憑證之「大衛杜
    夫」牌洋菸，係管制進口之走私物品，竟意圖銷售以謀取不法利益，於民國（下
    同）八十九年一月二十四日下午三時許，在高雄縣大寮鄉萬客隆量販店門口附近
    之道路旁，以每箱（二十五條）新台幣（下同）七千五百元之價格，向「阿智」
    購買完稅價格已逾十萬元之未貼專賣憑證之走私管制進口物品「大衛杜夫」牌洋
    菸二十二箱。乙○○購買後，即駕駛車牌號碼ＶＱ－二三七六號自用小貨車，裝
    載該批走私洋菸，於同日下午四時三十分許，運送該批走私洋菸至高雄縣大樹鄉
    ○○路六十四號之六隔壁之鐵皮屋倉庫前，以每條三百二十元之代價，銷售上開
    未稅洋菸中之三箱予甲○○。嗣交易完成，乙○○正搬運入倉庫時，為警當場查
    獲，扣得未貼專賣憑證之走私洋菸二十二箱（完稅價格共為十二萬六千七百十八
    元）。
二、甲○○在高雄縣大樹鄉○○路經營飲料批發生意。竟意圖販賣營利，並基於概括
    之犯意，先於八十九年一月二十二日上午十二時許，在上開處所，向綽號「王先
    生」之不詳姓名成年男子，以每條三百二十元之價格，販入未貼專賣憑證之菸類
    七星牌洋菸二箱，俟機以每條三百三十元之價格，販賣給不特定之客人或檳榔攤
    圖利。又承繼上開犯意，於八十九年一月二十四日四時三十分許，在上開處所，
    以每條三百二十元之代價，向乙○○販入上開「大衛杜夫」牌洋菸三箱之未貼專
    賣憑證菸類時，為警查獲，並扣得未貼專賣憑證之「七星」牌洋菸二箱。
二、案經高雄港務警察所移送臺灣高雄地方法院檢察署檢察官偵查起訴。
    理  由
一、右揭犯罪事實，業據被告乙○○、甲○○於警訊時及偵審中分別坦承不諱，並有
    「大衛杜夫」牌洋菸二十二箱、「七星」牌洋菸二箱之未貼專賣憑證走私洋菸扣
    案可資佐證。又扣案之「大衛杜夫」牌走私未稅洋菸二十二箱，於緝獲時之完稅
    價格為十二萬六千七百十八元，復有財政部高雄關稅局八十九年五月二十三日關
    緝字第八九０六０五０六號函附卷可稽，被告乙○○購入上開走私未稅洋菸，於
    緝獲時之完稅價格，既已超過管制進口之上限十萬元，則上開洋菸自屬走私物品
    無疑。本件事證已臻明確，其等二人犯行均洵堪認定。
二、查一次私運洋菸，於緝獲時之完稅價格超過新台幣十萬元者，為管制進口之物品
    ，懲治走私條例管制物品項目及其數額丙項第一款定有明文。被告乙○○購買管
    制進口之走私物品，將之運送及銷售，核其所為，係犯懲治走私條例第三條第一
    項之銷售走私物品罪，及臺灣省內菸酒專賣暫行條例第三十七條第五款之販賣未
    貼專賣憑證之菸類罪。被告之運送走私物品行為，與其銷售走私物品行為間，有
    方法結果之牽連關係，應從一重之銷售走私物品罪處斷。所犯銷售走私物品罪與
    販賣未貼專賣憑證之菸類罪間，係一行為觸犯二罪名之想像競合犯，應從一重之
    銷售走私物品罪處斷。被告甲○○意圖營利，販入未貼專賣憑證之菸類，雖尚未
    賣出，仍屬販賣既遂，核其所為，係犯臺灣省內菸酒專賣暫行條例第三十七條第
    五款之販賣未貼專賣憑證之菸類罪。其先後二次犯行，時間緊接，手段相同，觸
    犯同一罪名之罪，顯係基於概括犯意反覆為之，應依連續犯之規定以一罪論。審
    酌被告乙○○、甲○○均尚無犯罪前科，素行良好，有臺灣高等法院被告全國前
    案紀錄表可按，均為圖私利，乙○○販入完稅價格逾十二萬餘元之走私物品，危
    害社會經濟秩序，減少國家稅收，犯罪情節非輕，被告甲○○販入後尚未售出，
    並未實際獲利，犯罪情節較輕，及其等犯罪後坦承犯行，態度良好等一切情狀，
    爰各量處如主文所示之刑，被告甲○○部分併諭知易科罰金之折算標準。查被告
    乙○○前未曾受有期徒刑以上之宣告，有前開全國前案紀錄表可憑，其一時失慮
    ，致觸刑章，犯罪並無所得，犯後坦承犯行，頗有悔意，再經本件偵審程序及科
    刑宣告之教訓，當知警惕，應無再犯之虞，本院認其前開所宣告之刑，以暫不執
    行為適當，爰併宣告緩刑參年，用啟自新。扣案未貼專賣憑證之菸類「大衛杜夫
    」牌洋菸二十二箱、「七星」牌洋菸二箱，應均依臺灣省內菸酒專賣暫行條例第
    四十條第一款之規定宣告沒收之。
據上論斷，應依刑事訴訟法第二百九十九條第一項前段，懲治走私條例第三條第一項
、第十一條、臺灣省內菸酒專賣暫行條例第三十七條第五款、第四十條第一款、刑法
第十一條前段、第五十六條、第五十五條、第四十一條，第七十四條第一款、罰金罰
鍰提高標準條例第一條前段、第二條，判決如主文。
中      華      民      國      八十九      年    六    月    二十三    日
                                  臺灣高雄地方法院刑事庭
                                      法  官  林水城
右正本證明與原本無異。
如不服本判決，應於判決送達後十日內，向本院提出上訴狀。
                                      書記官  葛羽洪
中    華    民    國    八十九    年      六      月      二十三      日
附錄論罪法條：
懲治走私條例第三條第一項
運送、銷售或藏匿前條第一項之走私物品者，處五年以下有期徒刑、拘役或科或併科
新臺幣九萬元以下罰金。
臺灣省內菸酒專賣暫行條例第三十七條第五款有左列各款行為之一者，處一年以下有
期徒刑拘役或科或併科五千元以下罰金。
五、違反第三十條之規定，販賣或轉讓未貼專賣憑證之菸類或酒類者。


司法院資訊處製作；財團法人民間司法改革基金會備份。
